【裁判字號】    89,交易,58
【裁判日期】    891026
【裁判案由】    過失傷害
【裁判全文】
臺灣宜蘭地方法院刑事判決                          八十九年度交易字第五八號
    公  訴  人  臺灣宜蘭地方法院檢察署檢察官
    被      告  甲○○
右列被告因過失傷害案件，經檢察官提起公訴（八十九年度偵字第二三五號），本院
判決如左：
    主  文
甲○○因過失傷害人，累犯，處有期徒刑月。如易科罰金以佰元折算壹日。
    事  實
一、甲○○於民國八十四年七月間，因肅清煙毒條例案件，經法院判處有期徒刑三年
    七月確定，於八十八年四月二日執行完畢，竟仍於八十八年九月十二日上午，無
    照駕駛車牌號碼Ｑ三－一四九九號自用小客車，沿宜蘭縣宜蘭市公路巷支線車道
    往民權街方向行駛，於同日十三時五分許，途經宜蘭市○○街、和睦路口有閃光
    紅燈號誌之交岔路口，本應注意汽車行駛至交岔路口，行進應遵守燈光號誌之指
    示，閃光紅燈號誌表示「停車再開」，車輛應減速接近，先停止於交岔路口前，
    讓幹道車優先通行後認為安全時，方得續行。且依當時係天候晴，日間有自然光
    線，路面乾燥無缺陷，道路無障礙物，視距良好等情狀，依其智識、能力並無不
    能注意之情事，竟疏於注意未讓幹道車先行，致撞及由乙○○所騎乘，附載丙○○沿宜蘭市○○路幹線車道由校舍路往光復路方向行駛，亦未減速慢行之車牌號
    碼ＰＰＣ－五五八號重型機車，致丙○○因而受有右側手臂撕裂傷併韌帶斷裂、
    右小腿挫傷等傷害。事故後由路人報警，在有偵查犯罪職權之機關尚不知何人為
    肇事者前，甲○○即主動向到場處理事故之宜蘭縣警察局宜蘭民權進士派出所員
    警坦承肇事，自首並接受追訴、裁判。
二、案經甲○○向警自首暨丙○○訴由宜蘭縣警察局宜蘭分局報告臺灣宜蘭地方法院
    檢察署檢察官偵查起訴。
    理  由
一、右揭事實，業據被告甲○○到庭供承不諱，核與告訴人丙○○指述情節相符一致
    ，復經證人乙○○到庭結證屬實，並有道路交通事故調查報告表、車禍現場照片
    十一幀在卷可稽。告訴人丙○○確係因本件車禍受有如事實欄所載之傷害，亦有
    財團法人蘭陽仁愛醫院八十八年十二月三十日、長庚紀念醫院八十九年一月八日
    所出具診斷證明書各一紙附卷可佐。按閃光紅燈表示「停車再開」，車輛應減速
    接近，先停止於交岔路口前，讓幹道車優先通行後認為安全時，方得續行，道路
    交通標誌標線號誌設置規則第二百十一條第一項第二款定有明文。再依卷附道路
    交通事故調查表所載，本件車禍發生時之情狀為天候晴、日間有自然光線、路面
    乾燥無缺陷、道路無障礙物、視距良好等情，依被告之智識、能力應無不能注意
    之情事，竟疏於注意以致肇事，其行經閃光紅燈號誌岔路口，未依規定先停止於
    交岔路口前，讓幹道車優先通行後認為安全時，再續前行，以致與乙○○所騎乘
    搭載告訴人之前揭機車發生撞擊，顯為本件車禍之肇事主因。至乙○○騎乘機車
    搭載告訴人行經閃黃號誌岔路口未謹慎慢行，固同有過失而為本件肇事之次因，
    然此並無可解免被告之過失責任，經送請臺灣省基宜區車輛行車事故鑑定委員會
    鑑定結果，亦同此認定，有該委員會八十九年三月二十二日基宜鑑字第八九０一
    四一號鑑定意見書一紙在卷足資參酌。又告訴人丙○○之受傷結果確係因本件交
    通事故所致，已如前述，則被告之過失行為與告訴人傷害結果間，自具有相當因
    果關係，事證已臻明確，被告犯行至堪認定。
三、核被告所為係犯刑法第二百八十四條第一項前段之過失傷害罪。又其無照駕車，
    已據其自承並記明在卷，是其無照駕車因而致告訴人受有傷害，應依道路交通管
    理處罰條例第八十六條第一項之規定，加重其刑。查被告於八十四年七月間，因
    肅清煙毒條例案件，經法院判處有期徒刑三年七月確定，於八十八年四月二日執
    行完畢之事實，業經被告供明在卷，並有臺灣高等法院檢察署刑案紀錄簡覆表一
    紙在卷足參，茲於執行完畢後五年內再犯有期徒刑以上之本罪，應依刑法第四十
    七條累犯之規定，遞加重其刑。然被告於肇事後，雖未親自報警，惟於警員前往
    現前場處理尚未知何人肇事時，即當場承認為肇事人自首並接受追訴、裁判，此
    據被告供述在卷，復有宜蘭縣警察局宜蘭分局民權派出所出具之自首調查報告表
    一紙在卷可稽，堪認本件事故確為被告自首，應依刑法第六十二條前段減輕其刑
    ，並依法先加後減之。審酌被告之過失程度，及被告肇事後，一再向本院聲稱願
    賠償被害人醫療費用，達成和解，然經本院一再改期，卻均未履行，惟念其到庭
    態度尚屬良好等一切情狀，爰酌情量處如主文所示之刑，並諭知易科罰金之折算
    標準，以示懲儆。
據上論斷，應依刑事訴訟法第二百九十九條第一項前段，刑法第二百八十四條第一項
前段、第四十七條、第六十二條前段、第四十一條，道路交通管理處罰條例第八十六
條第一項，罰金罰鍰提高標準條例第一條前段、第二項，判決如主文。
本案經檢察官林吉泉到庭執行職務
中    華    民    國      八十九      年      十      月     二十六     日
                                   臺灣宜蘭地方法院交通法庭
                                           法  官  陳  嘉  年
右正本證明與原本無異。
如不服本判決，應於判決送達後十日內向本院提出上訴狀。(應附繕本)
                                           書記官  詹  玉  惠
中    華    民    國      八十九      年     十         月     三十     日
附錄本案論罪科刑法條全文
刑法第二百八十四條第一項
因過失傷害人者，處六月以下有期徒刑、拘役或五百元以下罰金。致重傷者，處一年
以下有期徒刑、拘役或五百元下罰金。


司法院資訊處製作；財團法人民間司法改革基金會備份。
